宣示判決筆錄
原      告  惠宇清寬社區管理委員會

法定代理人  許有銘  
訴訟代理人  張禹棠  
            梁奕婷  
被      告  彭政閔  


上列當事人間111年度中小字第374號請求給付管理費事件，於中
華民國111年5月18日上午9時35分整在臺灣臺中地方法院臺中簡
易庭宣示判決，出席職員如下：
    法      官  林筱涵
    書  記  官  張峻偉
朗讀案由。
法官朗讀主文宣示判決如下：
    主      文
被告應給付原告新臺幣陸萬捌仟捌佰貳拾元，及自民國一一一年
四月二十四日起至清償日止，按週年利率百分之十計算之利息。
訴訟費用新臺幣壹仟元由被告負擔。
本判決得假執行。
    事實及理由之要領
一、原告主張：被告為原告所管理之惠宇清寬社區（下稱系爭社
    區）門牌號碼臺中市○○區○○○路○段0號3樓之15建物（下稱系
    爭建物）之區分所有權人，依系爭社區住戶規約（下稱系爭
    規約）第11條之約定，住戶有繳納房屋及停車位管理費之義
    務，復依系爭社區管理費收支辦法第3條、第4條約定，系爭
    社區房屋管理費每月每戶每坪為新臺幣（下同）65元、停車
    位管理費每月每位為300元，且每季首月應一次繳納3個月之
    管理費。而系爭建物為79坪、停車位2位，被告每季應繳管
    理費為17,205元【計算式：（79坪×65元＋2停車位×300元）×
    3個月＝17,205元】。詎被告自民國110年4月起至111年3月止
    ，尚積欠管理費68,820元未繳，屢經原告催討，均未獲置理
    。為此，爰依系爭規約提起本件訴訟，並聲明：被告應給付
    原告68,820元，及自111年4月1日民事陳報狀繕本送達翌日
    起至清償日止，按週年利率百分之10計算之利息。
二、上開原告主張之事實，業據其提出系爭規約、郵局存證信函
    、公寓大廈管理組織報備證明、臺中市南屯區公所函、系爭
    社區第14屆管理委員會職務推舉會議會議紀錄、系爭社區管
    理費收支辦法、管理費收繳、繳納公告、管理費欠費計算式
    、繳費三聯單及建物登記第一類謄本為證。被告已於相當時
    期受合法之通知，而於言詞辯論期日不到場，亦未提出準備
    書狀爭執，依民事訴訟法第436條之23準用第436條第2項適
    用第280條第3項、第1項之規定，視同自認。從而，原告依
    系爭規約，請求被告給付原告68,820元，及自111年4月1日
    民事陳報狀繕本送達翌日即111年4月24日（見本院卷第131
    頁送達證書）起至清償日止，按週年利率百分之10計算之利
    息，為有理由，應予准許。
三、訴訟費用負擔及假執行宣告之依據：民事訴訟法第78條、第
    436條之19第1項、第436條之20。
　
民事訴訟法第436條之24第2項：
對於本判決之上訴，非以違背法令為理由，不得為之。
如對本判決上訴，須於判決送達後20日內向本院提出上訴狀，並
須表明原判決所違背之法令及其具體內容與依訴訟資料可認為原
判決有違背法令之具體事實之上訴理由（均須按他造當事人之人
數附繕本）。
中　　華　　民　　國　　111 　年　　5 　　月　　18　　日
                  臺灣臺中地方法院臺中簡易庭
                                  法  官  林筱涵
                                  書記官  張峻偉
以上正本證明與原本無異。
中　　華　　民　　國　　111 　年　　5 　　月　　18　　日
                                  書記官  張峻偉